臺灣宜蘭地方法院刑事判決　　　　　　　　　　　　　八十九年度訴字第三一七號
　　公　訴　人　臺灣宜蘭地方法院檢察署檢察官
　　被　　　告　子○○
　　被　　　告　卯○○
右列被告因偽造文書等案件，經檢察官提起公訴（八十九年度偵字第一七八四號、第
二一三九號、第二四八一號、第二五九三號），及臺灣高雄地方法院檢察署檢察官檢
察官移送併辦（九十年度偵字第一七七三六號、第二０三五二號），本院判決如左：
    主  文
卯○○意圖供行使之用，而偽造有價證券，處有期徒刑參年拾月。附表三編號一至三
所示變造之身分證、駕照上之卯○○相片各壹張、附表四編號一至編號六所示行動電
話申請書、領卡通知書、同意書上之偽造印文及署押、附表五編號四所示之偽造本票
壹張（含其上之偽造署押、印文）、附表五編號一至三及編號五至十二所示偽造私文
書上之偽造印文、署押及扣案如附表六所示之印章均沒收。
子○○無罪。
    事  實
一、卯○○意圖為自己不法之利益，基於概括之犯意，自民國八十九年三月間起，明
    知為贓物，仍在臺中朝馬車站，連續數次向姓名年籍不詳之徐姓計程車司機，購
    買如附表一所示之證件，並偽刻如附表六之印章，而為下列犯行：
  （一）卯○○於八十九年三月間將所購得之辰○○身份證加以變造換貼自己之照片
        ，並於八十九年三月四日持上開變造之辰○○身份證，於行動電話業務申請
        書及GSM領卡通知書上蓋用附表六編號一偽造之印章，偽造辰○○之印文後
        ，行使交付甲○○○公司，申請行動電話0000000000、0000000000、000000
        0000、0000000000、00000000000支，供自己使用，並將其中一支行動電話
        0000000000以新臺幣（下同）二千元之代價賣與不知情之子○○，使甲○○○公司陷於錯誤，誤以為係申請名義人撥打電話，而陸續多次提供行動電話
        通信服務，足生損害於辰○○及甲○○○公司對於電話用戶管理之正確性。
        卯○○因而享有相當於一萬零六百零五元之行動電話通信費用之免費通話不
        法利益。
  （二）卯○○於八十九年三月十二日持上開變造之辰○○身份證向戊○○、己○○○夫婦承租位於宜蘭市○○路二十九巷一０七弄六號二樓之房屋，並簽立房
        屋租賃契約書一紙，於該房屋租賃契約書上偽造辰○○之署押，並蓋用附表
        六編號一之印章，偽造辰○○之印文後，交付房屋租賃契約書予戊○○、己○○○，足生損害於戊○○、己○○○二人。
  （三）卯○○於八十九年四月十三日持上開變造之辰○○身份證，向癸○○○購買
        宇龍影視社，並以辰○○之名義與癸○○○簽立讓渡書，於讓渡書上蓋用附
        表六編號一偽造之印章，偽造辰○○之印文後，行使交付於癸○○○，足生
        損害於癸○○○。嗣因所支付之支票屆其提示不獲兌現，始查知上情。
  （四）卯○○在八十九年四月十四日，於電腦網路上填寫丙○○之身分證件號碼等
        資料，向不知情之鼎世股份有限公司訂購影音光碟機一台，行使交付予鼎世
        股份有限公司，使鼎世股份有限公司陷於錯誤，誤以為係購買名義人，而將
        價值一萬九千八百元之影音光碟機一台於宜蘭縣壯圍鄉○○路二九八號交付
        予卯○○收受，足生損害於鼎世股份有限公司，卯○○因而獲取影音光碟機
        一台。嗣因丙○○接獲上開刷卡帳單後，發覺有異報警處理，使查知上情。
  （五）卯○○於八十九年五月二十日在宜蘭縣礁溪鄉○○路七十號，持上開變造之
        辰○○身份證，向吳榕鐘承租房屋，雖未訂立房屋租賃契約，惟卯○○向吳
        榕鐘索取鑰匙使用上開房屋，使吳榕鐘陷於錯誤，誤以為係承租名義人，而
        將上開房屋交付與卯○○使用，足生損害於吳榕鐘，卯○○因而享有免予給
        付相當於房屋租金之利益。
  （六）卯○○於八十九年五月二十一日，在宜蘭縣礁溪鄉○○○路○段二十八號美
        力斯家具行，持上開為變造之辰○○身份證，以辰○○之名義，向美力斯家
        具行訂購價值二十一萬六千元之家具一批，並以三千元現金做為定金，另交
        付二十一萬三千元之支票一張，使美力斯家具行陷於錯誤，誤以為係購買名
        義人，而有給付之能力，因而交付價值二十一萬六千元之家具與卯○○，足
        生損害於美力斯家具行，卯○○因而獲得價值二十一萬六千元之家具一批。
        美力斯家具行將上開卯○○所訂購之家具送往宜蘭縣礁溪鄉○○路七十號房
        屋內，卯○○明知所交付之支票不能兌現，將家具搬離上開處所不知去向，
        美力斯家具行始知受騙，因而查知上情。
  （七）卯○○將所購買之乙○○身份證，變造換貼上自己之照片後，基於概括之犯
        意，連續在九十年九月一日，持上開變造之乙○○身份證，向弘達小客車租
        賃股份有限公司承租小客車一台，並簽立租賃契約書，於租賃契約書上偽造
        乙○○之署押，並蓋用附表六編號二之印章，偽造乙○○之印文，行使交付
        於弘達小客車租賃股份有限公司，並偽造乙○○名義之本票（發票日為九十
        年九月二日、票面金額五十萬元、發票人為乙○○）一張，於本票上偽造乙○○之署押，並蓋用附表六編號二之印章，偽造乙○○之印文，交付行使予
        弘達小客車租賃股份有限公司，足生損害於弘達小客車租賃股份有限公司。
        又在九十年九月十九日持上開變造之乙○○身份證，向弘達小客車租賃股份
        有限公司承租小客車一台，並簽立租賃契約書，於租賃契約書上偽造乙○○
        之署押，行使交付與弘達小客車租賃股份有限公司，足生損害於該公司。
  （八）卯○○於九十年六月十二日持所購得之壬○○身份證，於行動電話申請書及
     同意書上偽造壬○○之署押，行使交付於臺灣大哥大電信公司，向臺灣大哥
        大電信公司申請行動電話00000000 00，供自己使用，足生損害於臺灣大哥
        大電信公司及壬○○，卯○○因而享有行動電話通信費用之免費通話不法利
        益，嗣因臺灣大哥大電信公司通知壬○○申辦行動電話一事，始為壬○○所
        知，而聲明並未申辦該行動電話等情，因而查獲。
  （九）卯○○明知為贓物而購買如附表一編號四之物（搶奪部分未經檢察官起訴，
        與後述事實無裁判上一罪關係，應由檢察官另行處理），於九十年九月七日
        ，持上開購得之林筠嫻身份證及偽刻之林筠嫻、享順商行之印章，假冒林筠
        嫻之名義偽造「高雄市政府營利事業統一發證設立登記申請書」，冒名向高
        雄市政府建設局申請營利事業設立登記，並於高雄市政府函稿、營利事業統
        一發證設立登記申請書、高雄市政府工務局使用執照、高雄市政府地政處楠
        梓地政事務所建物所有權狀、高雄市政府稅捐稽徵處九十年房屋稅繳款書、
        委託書上蓋用附表六編號四、五之印章，偽造林筠嫻及享順商行之印文，交
        付行使於高雄市政府建設局，致承辦之公務員一時不察，而錯誤核發享順商
        行營利事業登記證與卯○○（承辦人有實質審查申請人身份，而確認是否為
        原申請人申請營利事業設立之義務，故不另成立使公務員登載不實罪），足
        生損害於林筠嫻及高雄市政府建設局管理營利事業設立登記事項之正確性。
  （十）卯○○基於概括之犯意，連續於九十年八月一日，在電腦網路上填載寅○○
        之身分證件等資料，向甲○○○公司申請電話（07）0000000，裝機於高雄
        市○○路五九三號一樓，供自己使用，使甲○○○公司陷於錯誤，誤以為申
        請名義人撥打電話，而陸續多次提供電話通信服務，足生損害於寅○○及甲○○○公司對於電話用戶管理之正確性，卯○○因而享有電話通信費用之免
        費通話不法利益。又於九十年九月十一日，以電話之方式，假冒林筠嫻之名
        義，向甲○○○公司申請電話（07）0000000、00000000支，裝機於高雄市
        岡山鎮○○街一九０號，供自己使用，使甲○○○公司陷於錯誤，誤以為申
        請名義人撥打電話，而陸續多次提供電話通信服務，足生損害於林筠嫻及甲○○○公司對於電話用戶管理之正確性，卯○○因而享有電話通信費用之免
        費通話不法利益。
  （十一）卯○○變造乙○○之身分證、駕照及巳○○之身分證後，於九十年六月二
          十七日持上開變造之乙○○身份證及駕照，向好幫手企業公司承租車牌號
          碼ＧＵ—０八五七號車輛一部，並簽立貨車出租契約書，於出租契約書上
          偽造乙○○之署押，行使交付於好幫手企業公司，足生損害於好幫手企業
          公司。嗣卯○○於九十年七月二日下午三時十分許，在國道一號高速公路
          南向三百四十七公里處，因酒後駕車違規，為警舉發時，竟行使前開變造
          乙○○之駕駛執照，假冒乙○○名義，於舉發違反道路交通管理事件通知
          單移送聯上簽名，表示確認係乙○○本人收受罰單之意，並行使交還值勤
          警員，足生損害於乙○○及警察機關取締交通違規之正確性而損害及公眾
          。
二、案經內政部警政署刑事警察局移送及宜蘭縣警察局礁溪分局報請臺灣宜蘭地方法
    院檢察署檢察官偵查起訴；及內政部警政署國道公路警察局移送及高雄市政府警
    察局苓雅分局報請臺灣高雄地方法院檢察署檢察官移送本院併辦。
    理  由
壹、被告卯○○部分：
一、右開事實，業據被告卯○○於本院審理時坦承不諱，核與被害人辰○○、癸○○○、丙○○、吳榕鐘、乙○○、丁○○、壬○○、林筠嫻、寅○○、辛○○、巳
    ○○於警訊中指訴之情節相符，並經證人丑○○、姚愛珠、庚○○、簡文進到庭
    結證屬實，又有支票二紙（以姚愛珠為發票人，票面金額分別為五萬元、五萬一
    千元，支票號碼為ＡＡ0000000、ＡＡ0000000號）、填載丙○○身份證資料之手
    機訂購單一紙、慶豐銀行信用卡繳款通知單、鼎世公司光碟機宣傳資料、光碟機
    之傳真訂購單、刷卡客戶存根、美力斯家具行訂購單一紙、附表一所示之身分證
    件、附表三所示變造之身分證、駕照、附表四所示之甲○○○行動電話申請書五
    紙、臺灣大哥大電信公司行動電話申請書一紙、附表五所示之讓渡書、租賃房屋
    契約書一紙、租車契約書一紙、本票一紙、高雄市政府營利事業統一發證設立登
    記申請書、高雄市政府工務局使用執照、高雄市政府地政處楠梓地政事務所建物
    所有權狀、高雄市稅捐稽徵處九十年房屋稅繳款書、委託書一紙、租車契約書一
    紙、舉發違反道路交通管理事件通知單一紙及附表六所示之印章等物在卷可資佐
    憑。此外，復有贓物領據、甲○○○股份有限公司臺灣北區電信分公司宜蘭營運
    處九十年二月二十七日宜服字第九０００六００００三號函、甲○○○股份有限
    公司臺灣南區電信分公司岡山服務中心九十年十二月十九日鳳岡服（九０）字第
    ０一二號函及附件、臺灣大哥大股份有限公司九十年十二月四日九０法警字第一
    ０三五０六號函、甲○○○股份有限公司九十一年一月八日信行字第九一Ｃ八二
    ００００八號函、甲○○○股份有限公司臺灣南區電信分公司九十一年一月十五
    日南行一字第九一Ｃ八二０００四三號函、甲○○○股份有限公司臺灣北區電信
    分公司宜蘭營運處九十一年一月二十二日宜服字第九一Ｃ六００００四號函及附
    件等附卷可稽，本件事證明確，被告卯○○犯行堪以認定，應依法論科。
二、按電磁紀錄，藉電腦之處理所顯示之聲音、影像或符號，足以為表示其用意之證
    明者，亦以文書論，刑法第二百二十條第二項訂有明文。被告卯○○利用電腦設
    備，以「乙○○」之名義在網路上登錄，並填載乙○○之信用卡及身分資料於網
    路上，以購買影音光碟機，並以「寅○○」之名義在網路上填載寅○○之身份資
    料，以申請電話供己使用，係表示乙○○及寅○○為購買及申請用戶，具有表彰
    雙方權利義務之功能，應認足生損害於乙○○、寅○○及鼎世股份有限公司、及
    甲○○○公司，係屬偽造準私文書之行為。核被告卯○○所為，係犯如附表二編
    號一至十所示之罪。被告卯○○委請不知情之刻印店偽刻附表六所示印章，並進
    而蓋用偽造印文及偽造署名之行為，分別偽造私文書之部分及預備行為，不另論
    罪。又被告卯○○偽造有價證券後復加以行使，行使之輕度行為為偽造之重度行
    為所吸收，亦不另論罪。被告多次故買贓物、行使偽造私文書、行使變造身分證
    、詐欺取財、詐欺得利犯行，時間緊接，方法相同，分別觸犯構成要件相同之罪
    名，顯係基於概括犯意為之，均依連續犯規定論以一罪，並依法加重其刑。又連
    續偽造私文書、變造身份證件後進而行使，該連續偽造私文書、變造身份證件之
    低度行為分別為行使之高度行為所吸收，均不另論罪（委請刻印店偽造印章部分
    亦不另論間接正犯）。又於附表二編號一、六、七、八之行使變造身份證及偽造
    申請書，向電信公司申請行動電話門號或電話門號時，係以一行為而同時觸犯同
    法第二百十六條、第二百十二條及同法第二百十六條、第二百十條之數罪名，而
    附表二編號二、五、九之行使變造身分證及偽造讓渡書、租賃契約書，並持以行
    使時，自亦係以一行為而同時觸犯同法第二百十六條、第二百十二條及同法第二
    百十六條、第二百十條之數罪，均為想像競合犯，依法從一重之行使偽造私文書
    罪論處。其先後多次故買贓物、行使偽造私文書、詐欺取財、詐欺得利之犯行，
    分別均時間緊接，犯意概括，所犯構成要件相同，各依法以一罪論，並加重其刑
    。被告卯○○所犯連續故買贓物罪與連續行使偽造私文書罪、連續詐欺取財罪、
    連續詐欺得利罪及偽造有價證券罪間，有方法目的之牽連關係，從一重之偽造有
    價證券罪處斷。公訴人雖僅就行使偽造私文書、行使變造身分證及詐欺取財之犯
    行提起公訴，然檢察官就犯罪事實一部起訴者，其效力及於全部，本件被告故買
    贓物、詐欺得利與偽造有價證券部分之犯罪事實，與前揭論罪科刑之行使偽造私
    文書罪之部分，有牽連犯之關係，已如前述，本院自應就屬於裁判上一罪之詐欺
    得利、偽造有價證券罪、故買贓物罪之部分，一併加以裁判。爰審酌被告卯○○
    連續假冒他人名義偽造文書申請行動電話，對電信公司管理使用人身份之正確性
    妨害甚鉅，且又假冒他人名義訂立租賃契約書等私文書，亦生損害於被冒名人，
    及其行為主導性、動機、次數不少，且被告卯○○犯罪後復逃匿，經通緝始到案
    接受審判，惟於本院審理時坦承犯行，態度尚佳等一切情狀，量處如主文所示之
    刑。
三、附表三編號一、二、三所示變造之身分證、駕照上之卯○○相片各一張，為被告
    所有供其犯罪所用之物，依刑法第三十八條第一項第二款規定宣告沒收。附表四
    編號一至編號六所示之行動電話申請書、領卡通知書、同意書上之偽造印文及署
    押，附表五編號一至三及五至十二所示偽造私文書上之偽造印文、署押及附表六
    所示之偽造印章，不論是否屬被告卯○○所有，均依刑法第二百十九條宣告沒收
    。至附表五編號四所示之偽造本票一張（含其上之偽造署押、印文），係偽造之
    有價證券，不問屬於被告與否，均依刑法第二百零五條規定宣告沒收。
四、公訴意旨另以：被告卯○○於八十九年四月十三日持被害人姚愛珠被竊之支票二
    紙面額共十萬一千元，向被害人癸○○○詐購宇龍影視社之器材及錄影帶等物，
    因認被告卯○○涉有詐欺取財罪嫌。然查，被告卯○○所持之姚愛珠被竊之支票
    ，並非被告卯○○所偽造，其辯稱該二紙支票係交易往來之客票，雖該二紙支票
    事後無法兌現，此純係民事糾紛，並不能證明被告卯○○於給付該二紙支票之時
    ，即已明知支票係他人所遺失無法兌現等情，而有詐欺之意圖，公訴人認被告卯
    ○○此部分涉有詐欺取財罪即有未合，此外，復查無其他積極證據證明被告卯○○確有公訴人所指此部份之犯行，惟公訴意旨認此部份與前揭論罪科刑之行使偽
    造私文書罪、行使變造身份證件罪間有方法結果之牽連關係，屬裁判上一罪，爰
    不另為無罪之諭知。
五、另檢察官九十年度偵字第一七七三六號移送併辦部分，其移送意旨係以被告卯○○搶奪被害人林筠嫻之身分證、金融卡及侵占被害人寅○○之身分證、健保卡、
    壬○○身分證、健保卡等物，因認被告卯○○涉犯搶奪及侵占罪嫌，經查此部分
    偵查案卷之犯罪事實與起訴送審部分之行使偽造私文書、故買贓物、偽造有價證
    券，、詐欺取財、詐欺得利罪間，並無裁判上一罪關係，且未據檢察官偵查起訴
    （未於起訴書論及此部分涉嫌犯罪之事實）。本院既無從就此未經起訴且無裁判
    上一罪關係之犯罪事實併予審判，自均應將此部分案卷分別退還由檢察官另行依
    法處理，附此說明。
貳、被告子○○部分：
一、公訴意旨詳如附件起訴書。
二、按犯罪事實應依證據認定，無證據不得推定其犯罪事實，又不能證明被告犯罪者
    ，應諭知無罪之判決，刑事訴訟法第一百五十四條、第三百零一條第一項分別定
    有明文；且認定不利於被告之事實，須依積極證據，苟積極證據不足為不利於被
    告事實之認定時，即應為有利於被告之認定，更不必有何有利之證據，最高法院
    著有三十年上字第八一六號判例可資參照。認定犯罪事實所憑之證據，雖不以直
    接證據為限，間接證據亦包括在內，然而無論直接證據或間接證據，其為訴訟上
    之證明，須於通常一般之人均不致有所懷疑，而得確信其為真實之程度者，始得
    據為有罪之認定，倘其證明尚未達到此一程度，而有合理之懷疑存在而無從使事
    實審法院得有罪之確信時，即應由法院為諭知被告無罪之判決（最高法院七十六
    年台上字第四九八六號判參照）。
三、公訴人認被告涉有偽造文書等罪嫌，係以被告子○○持有卯○○所申請之行動電
    話一支，及在被告子○○之宜蘭縣壯圍鄉○○路二九八號住處查獲被告卯○○向
    癸○○○所詐得之錄放影機及錄影帶等物，且被告卯○○向鼎世股份有限公司所
    訂購之影音光碟機一台係寄至被告子○○之住處，且被告子○○曾與被告卯○○
    共同前往美力斯家具行選購家具等節，為其論據。
四、經查：
  （一）被告子○○對於持有被告卯○○偽造辰○○名義所申請之行動電話00000000
        00等情，係以向被告卯○○以二千元代價所購買等語置辯，核與被告卯○○
        所供稱：有一個號碼我以二千元賣給被告子○○，游某他不知道我這些大哥
        大的來源等語相符（本院九十年十一月十五日訊問筆錄參照），足見被告子
        ○○確係向被告卯○○以二千元之代價購得上開行動電話號碼，並未與被告
        卯○○共同冒名申請該行動電話號碼。
  （二）在被告子○○家中所查獲之錄影機一台及錄影帶等物，確係被告卯○○向被
        害人癸○○○頂讓宇龍影視社所得之物，惟被告卯○○於本院訊問時陳稱：
        我拿一台錄影機及少數的錄影帶去借游某的等語明確（本院九十年十一月十
        五日訊問筆錄參照），且頂讓宇龍影視社之物大多係存放於被告卯○○所承
        租位於宜蘭市○○路二十九巷一０七弄六號二樓之住處，而讓渡書亦係被告
        卯○○與被害人癸○○○所簽立，縱被告子○○陪同被告卯○○至宇龍影視
        社並向被告卯○○借得錄影機一台及錄影帶等物，亦不能證明被告子○○有
        與被告卯○○共同偽造辰○○之身分證並共同加以行使之犯行。
  （三）被告卯○○將在電腦網路上訂購之影音光碟機一台，寄至被告子○○位於宜
        蘭縣壯圍鄉○○路二九八號之住處，被告子○○辯稱：當日係被告卯○○在
        場並當場由他收貨，我不知道那貨的事等語（本院九十一年二月六日審理筆
        錄參照），核與被告卯○○所供陳：被告子○○並不知情等情相符，且被告
        卯○○自承係自電腦網路上以填載被害人丙○○之信用卡卡號及身份資料之
        方式購得上開影音光碟機，此外，並無積極證據足資證明被告子○○與被告
        卯○○係共同為上開犯行。
  （四）被告子○○曾陪同被告卯○○至位於宜蘭縣礁溪鄉○○○路○段二十八號美
        力斯家具行購買家具等情，業據被告子○○自承在卷，雖被害人庚○○指訴
        ：當天下午五、六點多辰○○（即被告卯○○）就帶庭上之被告（即被告子
        ○○）前來，並說是他爸爸等語明確（本院九十年五月十日訊問筆錄參照）
        ，惟被告子○○則堅決否認上情，辯稱：卯○○並沒有叫我爸爸，他是叫我
        泡叔等語。經查被告卯○○於本院審理時陳稱：均是我自己所犯的，我去美
        力斯家具行，我是拿廠商的客票給家具行，我後來把家具運到宜蘭市○○路
        的租屋處‧‧‧，第二次我去家具行時，因沒有交通工具，才請游某載我去
        等語明確（本院九十一年二月六日審理筆錄參照），被害人庚○○則陳稱：
        黃某剛開始是自己一個人來，後來才帶游某來看家具等語明確（本院九十一
        年二月六日審理筆錄參照），核均與被告子○○所辯等情相符。參以上開購
        買之家具，均載運至被告卯○○所承租位於宜蘭縣礁溪鄉○○路七十號房屋
        內，且之後由卯○○將家具載運至其所承租之宜蘭市○○路二十九巷一０七
        弄六號二樓置放，顯見被告子○○確係僅陪同被告卯○○至美力斯家具行選
        購家具，並不知被告卯○○行使變造之身份證及詐欺之犯行，且被告子○○
        並未因此而獲得利益，實無與被告卯○○共同為上開犯行之必要，此外，亦
        無其他積極證據足資認定被告子○○涉有上開罪嫌。
五、綜上所述，公訴人起訴所憑之證據僅被害人之指述，不能證明被告子○○有前述
    犯行。此外，復查無其他積極證據足資證明被告子○○有公訴人所指之犯行，不
    能證明其犯罪，依照前開說明，應為被告子○○無罪之諭知。
據上論斷，應依刑事訴訟法第二百九十九條第一項前段、第三百零一條第一項前段，
刑法第二百零一條第二項、第一項、第二百十六條、第二百十條、第二百十二條、第
三百三十九條第一項、第二項、第三百四十九條第二項、第二百零五條、第二百十九
條、第五十五條、第五十六條、第三十八條第一項第二款，罰金罰鍰提高標準條例第
一條，判決如主文。
本案經檢察官賴慶祥到庭執行職務
中　　    華    　　民　    　國　  九十一    年    二    月    二十    日
                                  臺灣宜蘭地方法院刑事第一庭
                                      審判長法　官
                                            法  官
                                            法  官
附錄論罪法條
刑法第二百十條、第二百十二條、第二百十六條、第二百十七條
刑法第三百三十九條
刑法第三百四十九條第二項
刑法第二百零一條
附表一
  編號
  一    辰○○身份證
  二    乙○○身份證、駕照、健保卡
  三    壬○○身份證、健保卡、渣打銀行信用卡、華僑銀行信用卡
  四    林筠嫻身份證
  五    寅○○身份證、健保卡
  六    巳○○身份證
附表二
┌───┬───┬────┬───────────────┬───────┐
│編號  │時間  │被害人  │犯罪事實                      │所犯法條      │
├───┼───┼────┼───────────────┼───────┤
│一    │89、3 │辰○○  │購買辰○○之身分證，並將辰○○│刑法第三百四十│
│      │、4   │甲○○○│身份證上照片換貼自己之照片，持│九條第二項、第│
│      │      │公司    │上開變造身份證申請行動電話0921│二百十條、第二│
│      │      │        │824375、0000000000、0000000000│百十二條、第二│
│      │      │        │、0000000000、0000000000（欠款│百十六條、第二│
│      │      │        │10605元）                     │百十七條、第三│
│      │      │        │                              │百三十九條第二│
│      │      │        │                              │項            │
├───┼───┼────┼───────────────┼───────┤
│二    │89、4 │辰○○  │持上開變造之辰○○身份證，持姚│刑法第二百十二│
│      │、13  │癸○○○│愛珠被竊支票二張，向癸○○○購│條、第二百十條│
│      │      │姚愛珠  │買宇龍影視社                  │、第二百十六條│
│      │      │戊○○  │於89、3、12持上開變造之辰○○ │、第二百十七條│
│      │      │己○○○│身份證向戊○○、己○○○租屋，│第三百四十九條│
│      │      │        │並簽立租屋契約書              │第二項        │
│      │      │        │                              │              │
│      │      │        │                              │              │
├───┼───┼────┼───────────────┼───────┤
│三    │89、4 │丙○○  │在網路上填寫丙○○之信用卡卡號│刑法第三百四十│
│      │、14  │        │購買影音光碟機（19800元），並 │九條第二項、第│
│      │      │        │將上開物品寄到宜蘭縣壯圍鄉壯五│二百十條、第二│
│      │      │        │路298號                       │百十六條、第三│
│      │      │        │                              │百三十九條第一│
│      │      │        │                              │項            │
│      │      │        │                              │              │
│      │      │        │                              │              │
├───┼───┼────┼───────────────┼───────┤
│四    │89、5 │辰○○  │持上開變造之辰○○身份證向吳榕│刑法第二百十二│
│      │、20  │吳榕鐘  │鐘租屋，於未定租約前，即先行使│條、第二百十六│
│      │      │庚○○  │用。並於89、5、21下午三時許， │條、第三百三十│
│      │      │        │持上開變造之辰○○身份證向美力│九條第二項、第│
│      │      │        │斯家具行訂購家具，共計216000元│三百三十九條第│
│      │      │        │，以現金3000元做為定金，其餘以│一項、        │
│      │      │        │支票支付。                    │              │
│      │      │        │                              │              │
├───┼───┼────┼───────────────┼───────┤
│五    │90、9 │乙○○  │購買乙○○之身分證、駕照及健保│刑法第二百十二│
│      │、1及 │        │卡，並於身份證及駕照上換貼自己│條、第二百十條│
│      │90、9 │       │之照片，持上開變造之乙○○身份│、第二百十六條│
│      │、19  │        │證及駕照租車，簽訂租車契約書及│、第二百零一條│
│      │      │        │本票，並偽刻乙○○之印章      │、第三百四十九│
│      │      │        │                              │條第二項、第二│
│      │      │        │                              │百十七條      │
│      │      │        │                              │              │
├───┼───┼────┼───────────────┼───────┤
│六    │90、6 │壬○○  │購買壬○○之身分證、健保卡、渣│刑法第二百十條│
│      │、12  │        │打信用卡、華僑信用卡，持壬○○│、第二百十條、│
│      │      │        │之身分證申請行動電話0000000000│第二百十六條、│
│      │      │        │，並於申請書上偽簽壬○○之署押│第二百十七條、│
│      │      │        │，又偽刻壬○○之印章          │第三百四十九條│
│      │      │        │                              │第二項、第三百│
│      │      │        │                             │三十九條第二項│
│      │      │        │                              │              │
├───┼───┼────┼───────────────┼───────┤
│七    │90、9 │林筠嫻  │購買林筠嫻身份證，並持林筠嫻之│刑法第二百十條│
│      │、7   │        │身份證申請享順商行營利事業登記│、第二百十六條│
│      │      │        │證，並於90、9、11以電話申請電 │、第二百十二條│
│      │      │        │話07-0000000、00-0000000，並偽│第三百四十九條│
│      │      │        │刻林筠嫻印章、享順商行印章    │第二項、第三百│
│      │      │        │                              │三十九條第二項│
│      │      │        │                              │、第二百十七條│
│      │      │        │                              │              │
├───┼───┼────┼───────────────┼───────┤
│八    │90、8 │寅○○  │購買寅○○身份證、健保卡，並持│刑法第三百四十│
│      │、1   │        │寅○○身份證，以網路申請電話07│九條第二項、第│
│      │      │        │-0000000，並偽刻寅○○印章    │二百十七條、第│
│      │      │        │                              │三百三十九條第│
│      │      │        │                              │二項、第二百十│
│      │      │        │                              │條、第二百十六│
│      │      │        │                              │條            │
│      │      │        │                              │              │
├───┼───┼────┼───────────────┼───────┤
│九    │90、6 │乙○○  │購買乙○○之身份證及駕照，將王│刑法第三百四十│
│      │、27  │辛○○  │冉誠之身分證及駕照換貼自己之照│九條第二項、第│
│      │      │        │片，並持上開身份證及駕照租車，│二百十二條、第│
│      │      │        │簽立租車契約書。              │二百十條、第二│
│      │      │        │又於九十年七月二日駕駛租得之汽│百十六條、第三│
│      │      │        │車違規，於紅單上偽簽乙○○之署│百三十九條第二│
│      │      │        │押，並交付予開單之警員。      │項            │
│      │      │        │                              │              │
├───┼───┼────┼───────────────┼───────┤
│十    │      │巳○○  │購買巳○○之身分證，並將巳○○│刑法第二百十二│
│      │      │        │之身分證換貼自己之照片        │條、第二百十六│
│      │      │        │                              │條            │
│      │      │        │                              │              │
└───┴───┴────┴───────────────┴───────┘
附表三
卯○○變造之證件
  編號    被冒用人
  一      辰○○          身份證壹張換貼卯○○之照片
  二      乙○○          身份證壹張、駕照壹張均換貼卯○○之照片
  三      巳○○          身份證壹張換貼卯○○之照片
附表四
卯○○申請行動電話及電話明細
  編號  被冒用人  時間      號碼        偽造之印文署押              數量
  一    辰○○    89、3、0  0000000000 申請書上辰○○印文          一枚
                                        GSM領卡通知書上辰○○印文   一枚
  二    辰○○    89、3、0  0000000000  申請書上辰○○印文          一枚
                                        GSM領卡通知書上辰○○印文   一枚
  三    辰○○    89、3、0  0000000000  申請書上辰○○印文          一枚
                                        GSM領卡通知書上辰○○印文   一枚
  四    辰○○    89、3、0  0000000000  申請書上辰○○印文          一枚
                                        GSM領卡通知書上辰○○印文   一枚
  五    辰○○    89、3、0  0000000000  申請書上辰○○印文          一枚
                                        GSM領卡通知書上辰○○印文   一枚
  六    壬○○    90、6、00 0000000000  申請書上壬○○之署押        二枚
                                        同意書上壬○○之署押        一枚
  七    林筠嫻    90、9、00 00-0000000  以電話申請
                            00-0000000
  0    寅○○    90、8、0  00-0000000  於網路上申請
附表五
卯○○偽造私文書及有價證券
  編號  被冒用人  時間       偽造之文書                             數量
  一    辰○○    89、4、14  宇龍影視社讓渡書
                             讓渡書上偽造辰○○之印文               六枚
  二    辰○○    89、3、12  房屋租賃契約書
                             房屋租賃契約書上偽造辰○○之署押       二枚
                             偽造辰○○之印文                       五枚
  三    乙○○    90、9、1   與弘達客車租賃股份有限公司訂立租約
                             於租車契約書上偽造乙○○之署押         二枚
                             偽造乙○○之印文                       二枚
  四    乙○○    90、9、1   偽簽乙○○名義之本票一張
                             （票面金額五十萬元、發票日九十年九月一日）
                             本票上偽造乙○○之署押                 一枚
                             偽造乙○○之印文                       二枚
  五    乙○○    90、9、19  與弘達客車租賃股份有限公司訂立租約
                             於租車契約書上偽造乙○○之署押         四枚
 六    林筠嫻    90、9、19  以林筠嫻之名義申請營利事業登記證
                             申請書上偽造林筠嫻之印文               一枚
                             偽造享順商行之印文                     一枚
  七    林筠嫻    90、9、19  於高雄市政府工務局使用執照上
                             偽造林筠嫻之印文                       六枚
  八    林筠嫻    90、9、19  於高雄市政府地政處楠梓地政事務所建物所有權狀上
                             偽造林筠嫻之印文                       六枚
  九    林筠嫻    90、9、19  高雄市稅捐稽徵處九十年房屋稅繳款書上
                             偽造林筠嫻之印文                       二枚
  十    林筠嫻    90、9、19  委託書上偽造享順商行印文               一枚
                             偽造林筠嫻印文                         一枚
  十一  乙○○    90、6、27  好幫手企業公司貨車出租契約書上
                             偽造乙○○之署押                       六枚
  十二  乙○○    90、7、2   於舉發違反道路交通管理事件通知單上
                             偽造乙○○之署押                       一枚
附表六
偽造之印章
  編號    被冒用人      數量
  一      辰○○        一
  二      乙○○        一
  三      壬○○        一
  四      林筠嫻        一
  五      享順商行      一
  六      寅○○        一
